【裁判字號】    97,聲,1226
【裁判日期】    971023
【裁判案由】    返還擔保金
【裁判全文】
臺灣臺南地方法院民事裁定              97年度聲字第1226號
聲  請  人  合作金庫商業銀行股份有限公司
法定代理人  丙○○
代  理  人  甲○○
相  對  人  乙○○
上列聲請人聲請返還擔保金事件，本院裁定如下：
    主  文
本院九十二年存字第三一０三號提存事件聲請人所提存之聲請人
所提存之提存物八十六年度乙類第三期中央政府重大交通建設公
債登錄面額新台幣陸佰萬元，准予發還。
    理  由
一、按訴訟終結後，供擔保人證明已定20日以上之期間，催告受
    擔保利益人行使權利而不行使者，法院應依供擔保人之聲請
    ，以裁定命返還其提存物或保證書，民事訴訟法第104條第1
    項第3款、第106條分別定有明文。
二、聲請意旨略以：聲請人前遵本院90年度裁全字第926號民事
    裁定，以本院90年度存字第547號提存中央政府重大交通建
    設公債86年度甲類第9期債票共新台幣（下同）6,000,000元
    後，嗣經本院以92年度聲字第1097號裁定准許變換提存物，
    提供面額為6,000,000元之86年度乙類第3期中央政府重大交
    通建設（登錄）公債為擔保，並以本院92年度存字第3103號
    提存事件提存在案。茲因上開假扣押之本案訴訟業經本院85
    年度執全字第357號併案執行完畢。聲請人於訴訟終結後，
    並以本院97年度聲字第1003號裁定，通知相對人於送達後20
    日內，就其因假扣押執行所受損害，向聲請人行使權利，然
    相對人於該裁定送達20日內未向聲人行使權利，為此爰以依
    民事訴訟法第104條第1項第3款規定，請求裁定准予發還本
    院97年度存字第496號提存事件所提存之系爭擔保金等語。
    並提出本院90年度裁全字第926號假扣押裁定、92年度聲字
    第1097號民事變換提存物裁定、90年度存字第547號提存書
    、92年度存字第3103號提存書、97年度聲字第1003號裁定及
    確定證明書等件各1紙為證。
三、經查，聲請人所主張之上開事實，業據聲請人提出上開裁定
    書等件為證，並經本院依職權調閱前開民事卷核對屬實。又
    本件兩造間假扣押執行案件，經本院95年度執字第34310 號
    民事執行案件調取上開假扣押執行卷拍賣完畢，其執行程序
    業已終結，堪認已符合前揭法文所定「訴訟終結」之情形。
    其後，聲請人並以本院97年度聲字第1003號裁定，通知相對
    人於送達後20日內，就其因本院90年度執全字第52 6號假扣
    押執行所受損害，向聲請人行使權利，惟相對人屆期並未行
    使權利等情，本院依職權向本院及臺灣臺北地方法院分案室
    查明無誤，有本院民事紀錄科查詢表1紙附卷可稽，依上說
    明，聲請人之聲請，於法有據，應予准許。
四、依民事訴訟法第106條、第104條第1項第3款，裁定如主文。
中    華    民    國    97    年    10    月    23    日
                  民事第二庭    法  官  田玉芬
以上正本係照原本作成
如不服本裁定應於送達後10日內向本院提出抗告狀，並繳納抗告
費新臺幣1,000元。
中    華    民    國    97    年    10    月    23    日
                                書記官  劉紀君


司法院資訊處製作；財團法人民間司法改革基金會備份。
